【裁判字號】    98,審訴,3795
【裁判日期】    981111
【裁判案由】    毒品危害防制條例
【裁判全文】
臺灣高雄地方法院刑事判決            98年度審訴字第3795號
公  訴  人  臺灣高雄地方法院檢察署檢察官
被      告  甲○○
上列被告因毒品危害防制條例案件，經檢察官提起公訴（98年度
毒偵字第4596號），被告於準備程序中就被訴事實為有罪之陳述
，經本院告知簡式審判程序之旨，並聽取被告與公訴人之意見後
，本院合議庭裁定由受命法官獨任進行簡式審判程序，判決如下
：
    主  文
甲○○犯施用第一級毒品罪，累犯，處有期徒刑捌月；又犯持有
第一級毒品罪，累犯，處有期徒刑參月，扣案之海洛因壹包（驗
前淨重零點零捌貳公克，驗餘淨重零點零柒貳公克，含包裝袋壹
只）沒收銷燬之。應執行有期徒刑拾月，扣案之海洛因壹包（驗
前淨重零點零捌貳公克，驗餘淨重零點零柒貳公克，含包裝袋壹
只）沒收銷燬之。
    事實及理由
一、犯罪事實：
    甲○○前於民國92年間因施用毒品案件，經本院以92年度毒
    聲字第2339號裁定送強制戒治後，嗣以92年度毒聲字第5885
    號裁定停止戒治處分，於92年12月22日釋放出所，並經臺灣
    高雄地方法院檢察署檢察官以93年度戒毒偵字第364 號為不
    起訴處分確定。復於前開強制戒治執行完畢釋放後之5 年內
    ，於95年間犯施用毒品案件，經本院以95年訴字688 號判處
    有期徒刑6 月確定，於95年12月18日執行完畢。詎其不知悔
    改，先於98年7 月19日某時，在高雄市三民區○○○路2 巷
    64號住處內，基於施用第一級毒品之犯意，以注射之方式，
    施用第一級毒品海洛因1 次。又基於持有第一級毒品之犯意
    ，於98年7 月21日下午3 時許，在高雄縣仁武鄉○○○路高
    速公路涵洞內，向不詳真實姓名年籍、綽號「阿明」之成年
    男子，以新臺幣500 元之價格購買第一級毒品海洛因1 包（
    檢驗前淨重0.082 公克，檢驗後淨重0.072 公克，含包裝袋
    1 只）而持有之。嗣為警在98年7 月21日下午3 時5 分許，
    在高雄縣仁武鄉○○○路前盤查，甲○○於員警盤查時，將
    其持有之海洛因1 包丟棄於地，為員警發覺，扣得上開第一
    級毒品海洛因1 包，經其同意採尿送驗，結果呈嗎啡陽性反
    應，始悉上情。
二、證據：
  1.臺灣檢驗科技股份有限公司KＺ000000000000號濫用藥物尿液
    檢驗報告、高雄縣政府警察局仁武分局仁武派出所偵辦毒品
    案件尿液採證檢驗對照表各1 份。
  2.高雄市立凱旋醫院98年8 月1 日濫用藥物成品檢驗鑑定書1
    份、扣案之海洛因1 包（檢驗前淨重0.082 公克，檢驗後淨
    重0.072 公克，含包裝袋1 只）。
  3.被告之自白。
三、論罪：
    海洛因為毒品危害防制條例第2 條第2 項第1 款規定之第一
    級毒品，是核被告所為，係犯毒品危害防制條例第10條第1
    項施用第一級毒品罪及第11條第1 項持有第一級毒品罪。檢
    察官雖未於起訴書所犯法條欄引用毒品危害防制條例第11條
    第1 項之條文，惟已於起訴書犯罪事實欄載明被告持有第一
    級毒品之事實，並於準備程序、審判程序中補充被告另涉犯
    持有第一級毒品罪，該部分既在起訴範圍內，本院自應予以
    審理，附此敘明。被告持有第一級毒品後，進而施用，就其
    所施用之毒品，其持有之低度行為應被施用高度行為所吸收
    ，不另就該部分論其持有第一級毒品罪。又被告有犯罪事實
    欄所載有期徒刑執行完畢紀錄，此有臺灣高等法院被告前案
    紀錄表在卷可佐，是被告於有期徒刑執行完畢後，5 年內故
    意再犯本件有期徒刑以上之罪，均為累犯，應依法加重其刑
    。被告所犯上開2 罪，犯意各別，行為互殊，應予分論併罰
    。
四、科刑：
  1.爰審酌施用毒品之行為不僅戕害自身身心健康，亦間接影響
    社會治安，被告前經觀察、勒戒、強制戒治後，均未能戒斷
    毒癮，又因壓力大而施用毒品，顯見被告已對毒品產生心理
    上之依賴，並考量被告犯後坦承犯行暨扣案毒品數量並非甚
    鉅等一切情狀，認檢察官就持有毒品部分求處有期徒刑3 月
    ，應屬允當；就施用毒品部分求處有期徒刑1 年，則尚屬略
    重，而分別量處如主文所示之刑，並定應執行刑。
  2.扣案之白色粉末1 包（驗前淨重為0.082 公克，驗餘淨重為
    0.072 公克，含包裝袋1 只），確屬第一級毒品海洛因無訛
    ，此有前開高雄市立凱旋醫院濫用藥物成品檢驗鑑定書在卷
    可稽，而裝盛該第一級毒品海洛因之包裝袋1 只，其中亦含
    有無法析離之第一級毒品海洛因，均應依毒品危害防制條例
    第18條第1 項前段規定諭知沒收銷燬之；至鑑驗耗用之毒品
    海洛因既已滅失，即無庸再予宣告沒收銷燬，併此敘明。
據上論斷，應依刑事訴訟法第273 條之1 第1 項、第284 條之1
、第299 條第1 項前段，毒品危害防制條例第10條第1 項、第11
條第1 項、第18條第1 項前段，刑法第11條、第47條第1 項、第
51條第5款，判決如主文。
本案經檢察官乙○○到庭執行職務。
中    華    民    國    98    年    11    月    11    日
                  刑事第十庭    法  官  蔡書瑜
以上正本證明與原本無異。
如不服本判決應於收受送達後10日內向本院提出上訴書狀，並應
敘述具體理由；如未敘述上訴理由者，應於上訴期間屆滿後20日
內向本院補提理由書（均須按他造當事人之人數附繕本）「切勿
逕送上級法院」。
中    華    民    國    98    年    11    月    11    日
                                書記官  楊明月
附錄：論罪法條
毒品危害防制條例第10條第1項
施用第一級毒品者，處6 月以上 5 年以下有期徒刑。
毒品危害防制條例第11條第1項
持有第一級毒品者，處3 年以下有期徒刑、拘役或新臺幣5 萬元
以下罰金。


司法院資訊處製作；財團法人民間司法改革基金會備份。
